臺灣彰化地方法院民事裁定
 111年度司繼字第1344號
聲  請  人  吳榮昌律師

上列聲請人聲請酌定遺產管理人報酬事件，本院裁定如下： 
    主  文
聲請人擔任被繼承人林振利遺產管理人之報酬酌定為新台幣肆萬
元。
程序費用新臺幣壹仟元由被繼承人林振利之遺產負擔。
    理  由
一、聲請意旨略以：聲請人前經本院109年度司繼字第628號民事
    裁定選任為被繼承人林振利（身分證統一編號：Z000000000
    號）之遺產管理人，被繼承人所遺坐落彰化縣○○鎮○○段000
    地號（下稱204地號）土地，經本院111年度司執字第14608
    號強制執行程序進行拍賣且拍定，故本件有先行酌定報酬之
    必要，為此聲請裁定管理人報酬等語。
二、按遺產管理人得請求報酬，其數額由法院按其與被繼承人之
    關係、管理事務之繁簡及其他情形，就遺產酌定之，必要時
    ，得命聲請人先為墊付，民法第1183條定有明文。次按聲請
    法院處理關於酌定遺產管理人報酬事件所定應經親屬會議處
    理之事件，專屬被繼承人住所地法院管轄；法院就前條第5
    項所定事件所為裁定時，得調查遺產管理人所為遺產管理事
    務之繁簡及被繼承人之財產收益狀況，家事事件法第181條
    第5項、第182條亦有明定。
三、經查：
㈠、聲請人前經本院109年度司繼字第628號選任遺產管理人事件
    選任為被繼承人林振利之遺產管理人，又聲請人管理遺產之
    職務雖尚未完全終結，惟被繼承人所遺204地號土地業經本
    院民事執行處拍定，聲請人之遺產管理人報酬有即時於強制
    執行程序中聲明參與分配之必要，是聲請人請求酌定報酬，
    非無理由，應予准許。
㈡、聲請人主張就任遺產管理人後，已進行之管理工作包含製作
    遺產清冊、聲請公示催告、申報遺產稅、參與強制執行程序
    、收受文件等事宜，業據提出本院109年度司繼字第628號民
    事裁定及確定證明書、遺產稅財產參考清單、綜合所得稅各
    類所得資清單、全國贈與資料清單、遺產稅死亡前二年內有
    償移轉不動產明細表、納稅義務人遺章欠稅查復表、遺產稅
    信託課稅資料參考清單、遺產清冊、本院110年度司家催字
    第23號民事裁定暨公告、遺產稅申報書、本院民事執行處通
    知（以上皆影本）等件為證，並經調閱本院111年度司執字
    第14608號卷宗核閱無訛，堪信屬實。審酌聲請人處理前揭
    事務之繁簡、時間，認本件核予遺產管理人之報酬以新臺幣
    40,000元為適當，爰依上開規定，依聲請裁定如主文所示。
四、依家事事件法第181條第11項，裁定如主文。
五、如對本裁定抗告，須於裁定送達後10日之不變期間內，向本
    院提出抗告狀，並繳納抗告費新臺幣1,000元。
中　　華　　民　　國　　111 　年　  11  　月　   2    日
                  家事法庭    司法事務官  楊順堯